【裁判字號】    97,抗,856
【裁判日期】    970813
【裁判案由】    聲請撤銷緩刑
【裁判全文】
臺灣高等法院刑事裁定                   97年度抗字第856號
抗  告  人
即 受 刑人  甲○○
上列抗告人因聲請撤銷緩刑案件，不服臺灣臺北地方法院中華民
國97年7月10日所為撤銷緩刑之裁定（97年度撤緩字第76號），
提起抗告，本院裁定如下：
    主  文
抗告駁回。
    理  由
一、原裁定意旨略以聲請意旨略以受刑人甲○○因犯偽造文書案
    件，經臺灣板橋地方法院於民國96年11月22日以96年度簡字
    第7470號（臺灣板橋地方法院檢察署96年度偵緝字第2909號
    ）判決判處有期徒刑2月，減為有期徒刑1月，緩刑2年，於9
    6年12月21日確定在案。惟受刑人竟於緩刑期前即91年9、10
    月間，提供他人已遺失之身分證影本予任職之公司負責人，
    持向臺北市國稅局申報，致生損害於他人及稅捐機關核課稅
    款之正確性，情節非微，經臺灣板橋地方法院於97年4月30
    日以97年度簡字第2589號判決以行使偽造私文書罪判處有期
    徒刑3月，減為有期徒刑1月又15日確定，足見並非一時失慮
    ，且更違反先前以受刑人「經此教訓，當知所惕勵，應無再
    犯之虞」而判決緩刑之基本目的，而有刑法第75條之1「足
    認原宣告之緩刑難收其預期效果，而有執行刑罰之必要」甚
    明，得撤銷先前之緩刑宣告。核受刑人所為，已符合刑法第
    75條之1第1項第1款所定得撤銷先前緩刑宣告之原因，爰依
    刑事訴訟法第476條規定聲請撤銷先前之緩刑等語。及經查
    受刑人因於93年年間犯偽造文書案件，經臺灣板橋地方法院
    以96年度簡字第7470號判決判處有期徒刑2月，減為有期徒
    刑1月，緩刑2年，於緩刑期間前即91年9、10月間更犯偽造
    文書罪，經臺灣板橋地方法院於97年4月30日以97年度簡字
    第2589號判決以行使偽造私文書罪判處有期徒刑3月，減為
    有期徒刑1月又15日確定，有被告前案紀錄表附卷足憑，足
    見其非一時失慮，且更違反先前以被告「因一時失慮，偶罹
    刑典，經此刑之宣告，應知警惕而無再犯之虞」而判決緩刑
    之基本目的，而有刑法第75條之1「足認原宣告之緩刑難收
    其預期效果，而有執行刑罰之必要」甚明，爰依刑法第75
    條之1第1項第1款之規定，撤銷其緩刑宣告。
二、抗告意旨略以抗告人犯罪時間係91年至93年間，而去年接獲
    判決，然臺灣臺北地方法院竟以多年前事由撤銷前案緩刑，
    抗告人不勝訝異，抗告人緩刑期間潔身自愛、不敢踰矩，現
    有美滿家庭，絕無再犯之可能，原宣告緩刑以收預期之效果
    ，希望鈞院能審酌上情，維持抗告人緩刑之宣告等。
三、按受緩刑之宣告，而有緩刑前因故意犯他罪，而在緩刑期內
    受得易科罰金之有期徒刑、拘役或罰金之宣告確定者，足認
    原宣告之緩刑難收預期效果，而有執行刑罰之必要者，得撤
    銷其緩刑宣告，刑法第75條之1第1項第1款定有明文。經查
    本件抗告人甲○○於上開判決宣告前即受緩刑前之91年9月
    、10月間，因故意犯偽造文書案件，再經臺灣板橋地方法院
    於97年4月30日以97年度簡字第2589號簡易判決判處有期徒
    刑3月，減為有期徒刑1月又15日確定在案等情，有上述二案
    判決正、影本及被告前案紀錄表在卷可稽，本件受刑人甲○
    ○先後提供他人已遺失之身分證影本涉及偽造文書逃漏稅等
    ，致生損害於他人及稅捐機關核課稅款之正確性，情節非微
    ，原審認被告有刑法第75條之1第1項第1款所規定之情形，
    依法撤銷其前所受緩刑之宣告（臺灣板橋地方法院96年度簡
    字第7470號判決對抗告人甲○○所為緩刑2年之宣告撤銷）
    ，揆諸前揭法律之規定，依法並無不當，經核無誤，抗告人
    之抗告為無理由，應予駁回。
四、依刑事訴訟法第412條裁定如主文。
中    華    民    國    97    年    8     月    13    日
                  刑事第九庭  審判長法  官 陳貽男
                                    法  官 周盈文
                                    法  官 許宗和
以上正本證明與原本無異。
不得再抗告。
                                    書記官 林淑貞
中    華    民    國    97    年    8    月     14    日


司法院資訊處製作；財團法人民間司法改革基金會備份。
